# 请教：为什要调整补充资料，如果调整了补充资料，是不是就和正表的数字不对应了？

提问人：jihuijun 时间：2014-07-24 08:23:46
资产负债表日后发生的调整事项如涉及现金收支项目的，不调整资产负债表的货币资金项目和现金流量表的正表，但要调整报告年度的现金流量表补充资料。

回答人：chenyiwei
不会产生不对应的问题，恰恰是为了保持两者经营活动现金净流量的对应。例如资产负债表日后调整事项涉及损益的调整，导致补充资料的“净利润”项目自动发生变动，此时往往通过存货增减、经营性应收应付增减等项目进行反向调整平衡，保持经营活动现金净流量不变，同时与调整后的资产负债表和利润表之间的勾稽关系也得到继续保持。